【裁判字號】    99,上訴,1402
【裁判日期】    990826
【裁判案由】    強盜等
【裁判全文】
臺灣高等法院臺中分院刑事判決        99年度上訴字第1402號
上  訴  人  臺灣彰化地方法院檢察署檢察官
上  訴  人
即  被  告  壬○○
指定辯護人  本院公設辯護人  己○○
上列上訴人因被告強盜等案件，不服臺灣彰化地方法院99年度訴
緝字第23號中華民國99年5月7日第一審判決（起訴案號：臺灣彰
化地方法院檢察署98年度偵字第2883號等），提起上訴，本院判
決如下：
    主  文
原判決關於強盜罪及定執行刑部份撤銷。
壬○○所犯強盜罪部份處如附表一所示之刑。
其餘上訴駁回。
壬○○犯第二項之罪所處之刑與上訴駁回部份所處之刑應執行有
期徒刑拾壹年陸月。扣案六角扳手壹支、改造手槍壹支（槍枝管
制編號0000 000000號、含彈匣壹個）、非制式子彈壹顆、制式
半自動手槍壹支（槍枝管制編號0000000000號）、制式子彈柒拾
陸顆、滾筒彈匣壹個，均沒收之。
    事  實
一、壬○○（綽號：村長、鏡仁仔）有妨害家庭、麻藥、竊盜、
    違反電信法、施用毒品等多項前科，最後一次施用毒品罪，
    經台灣彰化地方法院判處有期徒刑6月，減為有期徒刑3 月
    ，甫於97年3月3日易科罰金執行完畢，仍不知悔改，緣李進
    華（綽號阿華）、李力元（綽號小李、李仔、兄仔）、周聖
    （綽號阿峰、眼鏡）、江繼然（綽號阿南、阿然）等四人
    （以上四人均經原審法院另案判決）共同意圖為自己不法之
    所有，於98 年2月13日夜間，共同搭乘李力元所駕駛小客車
    ，由李進華自備具有危險性而可作為兇器使用之六角扳手1
    支為工具前往臺中市，尋找有無適當目標，98年2月14日凌
    晨0時5分許，行經臺中市○○區○○路120巷時，發現有車
    牌號碼NT-9766號自小客車（藍色、TOYOTA、丑○○所使用
    ）停放該處，即由李進華下車去，以上述六角扳手先開啟車
    門，李力元、周聖則在旁把風，然因李進華無法發動汽車
    ，乃以手機通知人在彰化的朋友壬○○速拿工具前來幫忙，
    壬○○即基於共同竊盜之犯意聯絡之不法主觀意圖，於同日
    凌晨2時3分至30分之間攜帶另一支足堪為兇器使用之六角扳
    手及自備鑰匙抵達上述地點後先以帶來的六角扳手試圖發動
    該自小客車，依然不能發動，繼以攜帶之自備鑰匙發動該小
    客車，共同行竊得手，該車先由李進華開往台中港路，改由
    壬○○接手駕駛上開贓車開回彰化，棄置於彰化縣社頭鄉○
    ○村○○路旁，98年2月20日12時20分為警方所尋獲，並扣
    得上述李進華自備六角扳手一支。
二、壬○○與李力元、李進華、周聖、及另不詳姓名成年男子
    等人均明知可發射子彈具有殺傷力之各式槍砲、子彈，係屬
    槍砲彈藥刀械管制條例第4條第1項第1款、第2款所列之管制
    物品，非經中央主管機關許可，不得持有，惟因缺錢，不思
    以正途賺錢，竟共同意圖為自己不法之所有，論及至賭場強
    盜財物，江繼然明知其情，仍基於幫助李力元等人強盜之犯
    意提供位於彰化縣北斗鎮○○里○○路131號之小規模賭場
    平常都有二桌麻將以上人員在內賭博之訊息，李力元等人另
    擇定另一處彰化縣竹塘鄉○○村○○街16號經營家庭賭場，
    作為強盜之目標。98年3月2日21時23分許，由李進華持先前
    向李力元借用之仿GLOCK改造手槍1支（槍枝管制編號000000
    0000號、含彈匣1個）、具殺傷力之組合彈頭之非制式子彈4
    顆，李力元持開山刀一把，不詳姓名成年男子持不明手槍一
    把（無證據證明有殺傷力）等兇器，夥同壬○○共乘李力元
    之小客車前往員林大潤發停車場等候周聖，周聖則自備
    具殺傷力之口徑9mm制式半自動手槍（起訴書誤載為：滾筒
    式衝鋒槍）1支（含滾筒式彈匣一個）、子彈113顆（周聖
    持有槍彈行為業經台灣彰化地方法院98年度重訴字第8號判
    決），結夥三人以上在上址會合後先至預定地點附近觀察地
    形後，即於98年3月3日凌晨2時15分許，李進華等五人在彰
    化縣北斗鎮○○里○○路131號三合院賭場中庭停下後，即
    由壬○○在車上把風接應，李進華等人分持上述刀、槍等兇
    器，進入賭場後向在場之庚○○、戊○○及在裡面房間打麻
    將的賭客等人恫稱：面壁站好，並將身上財物交出，否則將
    傷害渠等之脅迫方式，至使庚○○、戊○○及其他賭客等人
    均不能抗拒，而交付現金共約新臺幣（下同）10多萬元及手
    機等物。
三、李進華、李力元、壬○○、周聖及另不詳姓名成年男子一
    行五人，依照原定計劃強盜另一賭場，於同日凌晨3時許，
    意圖自己不法所，再一同駕車前往上開彰化縣竹塘鄉○○街
    16號之賭場，以上述相同之分工，結夥三人以上並攜帶兇器
    ，向在場之辛○○、丁○○、曾勝義、子○○及寅○○等人
    亮出槍枝，並恫稱：起立面壁站好，將身上財物交出，否則
    將傷害其等之脅迫方式，至使辛○○、丁○○、曾勝義、子
    ○○及寅○○等人不能抗拒，而交付現金共約2萬多元，並
    被迫自囚於屋內最後面的廁所內約十餘分鐘，待確定李進華
    等人離開後，才敢走出廁所。
四、李進華與壬○○共同基於意圖為自己不法所有之犯意聯絡，
    於98年3月10日凌晨6時許，由壬○○駕車搭載李進華，共同
    前往臺中市○○區○○路438號前，由李進華下車，手持自
    備之客觀上足以對人之生命、身體、安全構成威脅，具有危
    險性而可作為兇器使用，已磨尖之六角扳手一支撬開車門，
    竊取甲○○所有之車牌號碼4826-LH號自小客車，得手後供
    李進華代步之用。李進華於98年3月12日16時10分許，駕駛
    前揭4826-LH號贓車行經彰化縣鹿港鎮○○路333巷10弄2號
    前，經警攔查而查獲上情，並扣得上開六角扳手一支（李進
    華業經台灣彰化地方法院98年度易字第459號判決確定）。
五、嗣經彰化縣警察局和美分局偵辦周聖所犯另案擄人勒贖案
    件，於98年3月18日12時40分在周聖南投縣鹿谷鄉○○路
    ○段129號住所執行搜索，扣得上述半自動手槍（即起訴書
    所誤載:滾筒式衝鋒槍1支，槍枝管制編號0000000000號），
    功能正常之滾筒彈匣1個、制式子彈113顆。警方又於98年3
    月24日晚間10時50分許，在臺中市○○區○○路2段307號4
    樓之空屋內，逮捕李進華、壬○○，並查獲李進華寄藏之仿
    GLOCK改造手槍1支（槍枝管制編號0000000000號）、彈匣1
    個、具殺傷力之金屬彈殼組合直徑9mm金屬彈頭之非制式子
    彈2顆、具殺傷力之口徑9mm之制式子彈彈殼組合直徑9mm金
    屬彈頭之非制式子彈1顆。
六、案經彰化縣警察局芳苑、北斗分局報請臺灣彰化地方法院檢
    察署檢察官偵查起訴。
    理  由
一、證人即被害人丁○○、曾勝義、辛○○、子○○、寅○○、
    乙○○、庚○○、戊○○、丑○○、癸○○等人於警詢時之
    證述，雖亦屬被告以外之人於審判外之言詞陳述，為傳聞證
    據，然經本院於審理時當庭直接提示而為合法之調查，被告
    及辯護人均未於言詞辯論終結前聲明異議，本院復審酌該等
    言詞陳述係由證人出於自由意識而陳述，並無非法取證之情
    況，依刑事訴訟法第159條之5之規定，認上開證人於警詢時
    之證述，應得採為認定本件犯罪事實所憑之證據。
二、竊盜NT-9766號自小客車部分：
    訊據被告壬○○對於上述竊盜NT-9766號小客車乙節，已坦
    白承認，核與證人李進華先前於檢察官偵訊中，具結證述情
    節相符，並有監聽譯文及通聯紀錄可參，此外，另有證人（
    即告訴人車主）丑○○98年2月20日警訊筆錄之陳述、車籍
    查詢基本資料表等資料可資佐證。足證被告壬○○之自白與
    事實相符，本件事證明確，犯行洵堪認定，應依法論科。
三、強盜賭場部分：
  (一)訊據被告壬○○對有如犯罪事實欄所載三、四之共同強盜犯
    行坦承不諱，核與共同被告李進華、李力元、周聖於原審
    審理時具結陳述情節大致相符，並有通訊監察譯文及通聯紀
    錄可參，並有警方於98年3月24日23時許，在臺中市○○區
    ○○路二段307號4樓屋內，對李進華、壬○○進行搜索，扣
    得李進華持有之仿GLOCK改造手槍1支（槍枝管制編號000000
    0000號）、彈匣1個、子彈3顆，經內政部警政署刑事警察局
    鑑定，該局以98年5月15日刑鑑字第0980046588號鑑定書（
    臺中地檢署98年度偵字第94 14號卷第26頁）鑑定結果：「
    送鑑手槍1支（槍枝管制編號0000000 000號），認係改造手
    槍，由仿GLOCK廠17型半自動手槍製造之槍枝，換裝土造金
    屬滑套及土造金屬槍管而成，擊發功能正常，可供擊發適用
    子彈使用，認具殺傷力。」「送鑑子彈3顆，鑑定情形如下
    ：2顆，認均係非制式子彈，由金屬彈殼組合直徑9.0 ±
    0.5mm金屬彈頭而成，採樣1顆試射，可擊發，認具殺傷力。
    1顆，認係非制式子彈，由口徑9mm制式子彈彈殼組合直徑
    9.0mm金屬彈頭而成，經試射，可擊發，認具殺傷力。」，
    該手槍自構成兇器無誤。又周聖強盜時所持槍枝兇器，亦
    經彰化縣警察局和美分局於98年3月18日在周聖位在南投
    縣鹿谷鄉○○路○段129號住所執行搜索時，扣得上述槍枝1
    支（含滾筒彈匣一個、槍枝管制編號0000000000號）、子彈
    113顆，另有第二個滾筒彈匣無法使用。該槍枝外型類似滾
    筒式衝鋒槍，然經三度鑑定，應屬於口徑9MM之制式「半自
    動手槍」，非屬「衝鋒槍」，有內政部警政署刑事警察局
    98年8月25日刑鑑字第0980112679 號函覆（台灣彰化地方法
    院98年度重訴字第8號卷第103頁以下，已影印附原審卷二第
    87頁）。
  (二)按所謂持有，非必親自持有，如以共同犯罪之意思，事先具
    有犯意合致，而由其中一人實施，即有共同犯罪之存在。
    本件共犯李力元原本即持有一把仿GLOCK改造手槍（編號
    00000 00000號）及子彈，由李進華寄藏保管之，但其二人
    擔心火力不足，才邀約火力強大的共犯周聖加入，雖然強
    盜過程是被告李進華手持仿GLOCK改造手槍（編號000000000
    0號）及子彈為兇器，被告周聖持自己原本所有之半自動
    手槍（即起訴書所稱滾筒式衝鋒槍，編號00000000000號）
    及子彈為兇器，惟壬○○、李進華、李力元、周聖及另不
    詳姓名成年男子等五人，既然均在場共同實行強盜犯行，共
    同正犯間以行為分擔相互利用，自應共負持有改造手槍、制
    式半自動手槍、子彈等罪責。
  (三)又本件如犯罪事實欄所載之強盜犯行，其共同實施強盜犯行
    之人，究為四人或五人？被告壬○○究係共同持槍入內強盜
    或在車上接應把風？經查：
  1.被告壬○○自始即稱其負責開車接應及把風，且供詞一致（
    見北警分偵0000000000影卷第92-97頁、98偵2883影卷第66-
    67頁、原審卷第44頁、第93頁、第96頁、、第98頁），核與
    共同被告李進華、李力元、周聖等人於警訊、偵查中及原
    審中供稱壬○○僅係負責開車及把風等語均相符，堪認被告
    壬○○辯稱伊負責開車接應及把風，並未進入賭場之詞為真
    實可採。
  2.關於共同前往賭場強盜之人數，據被告壬○○於警訊及偵查
    中均時供稱共有五人（見北警分偵0000000000影卷第92-97
    頁、98偵2883影卷第66- 67頁）核與共同被告李進華於警訊
    、偵查中（見北警分偵0000000000影卷第58-63頁、98偵
    2883影卷第62-63頁）、周聖等人於警訊、偵查中（見98
    訴字第1920號卷(一)187-190頁、98偵2883影卷第22頁）供述
    共有五人一起去等語相符，但與其等審理中改共有四人一起
    去等語，則前後不一，而被害人均稱共有四人進入賭場，而
    依前述1.之結論，被告壬○○僅係負責開車接應及把風，並
    未進入賭場，顯見共有五人前往賭場，由壬○○負責開車接
    應及把風，其餘共同被告李進華、李力元、周聖三人外，
    另有一不詳姓名成年男子進入賭場為實，被告及共同被告李
    進華、李力元、周聖等人其後稱僅四人前往賭場，並無第
    五人之詞，顯係在迴護該未曝光之第五人，此參諸李力元於
    偵訊時供稱：「他說有就有，我是不想牽涉太多人，我是不
    想牽涉到他，我是想省下他，能越少人涉案越好」等語（見
    98偵2883影卷第256頁）可得印證。
  (四)又本案共同被告江繼然究係被告壬○○等人在賭場強盜行為
    中之共同正犯或幫助犯乙節，經查：檢察官認共同被告江繼
    然為共同正犯而非幫助犯無非係以：與本件位於彰化縣北
    斗鎮○○里○○路131號之小規模賭場，平常都有二桌麻將
    以上人員在內賭博之訊息係由共同被告江繼然所提供，且在
    李力元等人等人前往強盜前，由李力元與江繼然間多次密集
    以電話聯絡。被告壬○○於強盜後，與李進華等人前往雲
    林縣二崙鄉江繼然之住處泡茶及朋分所強盜之贓款為其論據
    。惟查：(一)、被告江繼然並未共同前往賭場強盜，顯然並未
    從事強盜罪之構成要件之行為。(二)、位於彰化縣北斗鎮○○
    里○○路131號之小規模賭場，平常都有二桌麻將以上人員
    在內賭博之訊息係由共同被告江繼然所提供，且在李力元等
    人等人前往強盜前，由李力元與江繼然間多次密集以電話聯
    絡，僅能證明江繼然有幫助強盜之行為，尚不足以證明其與
    被告壬○○等人間有共同強盜分贓之主觀意圖。(三)、證人李
    進華於原審證稱：江繼然沒有分錢。周聖於原審證稱：泡
    茶時有分錢，江繼然有看到，但不知分什麼錢，證人李力元
    於原審證稱：在江繼然家分錢，但江繼然沒有分到錢，他也
    不知我們分什麼錢等語（見原審1920號影卷）。此外並無任
    何積極證據足以證明江繼然有分得強盜所得之贓款，尚難單
    以李力元等人強盜後，有至江繼然住處泡茶及其後在該處分
    贓之事實，遽認江繼然係基於自己犯罪之意思而與李力元等
    人聯繫、會合，並非基於幫助之犯意而為之。基於罪疑惟輕
    之原則，仍應認江繼然為強盜之幫助犯。
  (五)綜上所述，被告壬○○上開加重強盜、共同持有制式半自動
    手槍子彈、共同持有改造手槍子彈之犯行，事證均已明確，
    犯行堪以認定，應依法論科。
四、竊盜4826-LH號自小客車（黑色、馬自達）部分：
    被告上開竊盜犯行已據被告壬○○坦承不諱，核與共犯李進
    華於偵查中訊中結證（98年度偵字第2883號卷第62頁）：「
    （98年3月初，與壬○○去臺中市○○路偷一台黑色馬自達
    小客車？方式、工具？）有的。是壬○○開他的車到現場，
    出發前我們就知道是要偷車，是壬○○用六角板手開該車的
    門，我再發動車子，偷完後，我開該贓車，壬○○開他的車
    跟在我後方。」等語相符，並有扣案之六角扳手一支、彰化
    縣警察局車輛尋獲電腦輸入單等件可資佐證。被告壬○○共
    同竊盜犯行，事證明確，犯行堪以認定，應依法論科。
五、論罪科刑：
  (一)犯罪事實欄一部份：本件98年2月14日被告李進華、周聖
    、李力元、壬○○等人持以行竊NT-9766號自小客車時，所
    持磨尖六角扳手共二支，其中李進華自備使用如扣案之第一
    支扳手外觀尖銳且為鐵製，既能插入鑰匙孔轉動，質地堅硬
    ，自足以傷害人之身體及危害人之生命，顯具有危險性，應
    認係兇器。該支六角扳手亦係98年3月10日壬○○、李進華
    行竊4826-LH號自小客車之工具，亦為兇器。核被告壬○○
    竊盜NT-9766號小客車部分，係犯刑法第321條第1項第3、4
    款之結夥3人以上、攜帶兇器竊盜罪。被告壬○○竊盜
    4826-LH號小客車部分，係犯刑法第321條第1項第3款之攜帶
    兇器竊盜罪。被告壬○○與共犯李進華、李力元、周聖等
    人間有犯意聯絡及行為分擔，均為共同正犯。
  (二)犯罪事實二、三部份：被告壬○○等人持槍、刀等兇器強盜
    北斗賭場部分，係犯槍砲彈藥刀械管制條例第7條第4項未經
    許可持有制式手槍罪、同條例第12條第4項未經許可持有子
    彈罪、刑法第330條第1項之結夥三人以上攜帶兇器強盜罪。
    被告壬○○與李力元、李進華、周聖、及另不詳姓名成年
    男子等人間所犯上開各罪有犯意之聯絡及行為之分擔，為共
    同正犯，所犯上開之罪係一行為觸犯數罪名，為想像競合犯
    ，應依刑法第55條之規定，從一重罪即加重強盜罪論斷。
  (三)犯罪事實四部份：核被告所為係犯刑法第321條第1項第3款
    之攜帶兇器竊盜罪。被告壬○○與共犯李進華，有犯意聯絡
    、行為分擔，均為共同正犯。
  (四)被告壬○○所犯上開結夥三人以上攜帶兇器竊盜罪、二次結
    夥三人以上攜帶兇器強盜罪、攜帶兇器竊盜罪等4罪間，犯
    意各別，行為互異，應分論併罰。
  (五)被告壬○○有如事實欄一之前科執行記錄，其於有期徒刑執
    行完畢後，五年以內故意再犯本件有期徒刑以上之罪，為累
    犯，均應依刑法第47條第1項之規定加重其刑。
  (六)按犯本條例之罪，於偵查或審判中自白，並供述全部槍砲、
    彈藥、刀械之來源及去向，因而查獲或因而防止重大危害治
    安事件之發生者，減輕或免除其刑固為槍砲彈藥刀械管制條
    例第18條第4項所規定。惟本件被告因係牽連犯加重強盜罪
    ，從一重之強重強盜罪論處，並非論以槍砲彈藥刀械管制條
    例之罪，尚無適用該條項減輕其刑之餘地，被告上訴意旨請
    求依該條項之規定減輕其刑，自不足採，併此敘明。
六、原審以被告壬○○竊盜部份罪證明確，審酌被告竊盜對被害
    人所受之危害、犯後坦承犯行不諱及其他一切情狀，分別量
    處如原判決主文所示之刑，以示懲儆，扣案之磨尖六角扳手
    一支，為共犯李進華所有，供犯竊盜所用之物，依法宣告沒
    收。經核認事用法俱無不合，量刑亦屬妥適，上訴意旨指摘
    原判決量刑過重，為無理由，應駁回其上訴。至於原判決關
    於被告壬○○強盜部分以認被告犯行事證明確，予以論罪科
    刑，固非無見，惟查被告壬○○共同強盜部份，共同前往賭
    場者共為五人，被告壬○○則在外把風及接應，乃原判決認
    定共同前往賭場者為四人，且認定被告壬○○有共同進入賭
    場實施強盜之行為，尚有未洽，檢察官上訴意旨以原判決未
    論江繼然為共同正犯，僅認其為幫助犯係不當，另被告上訴
    意旨以伊在偵審自白，原判決未予依槍砲彈藥刀械管制條例
    第18條第4項之規定減輕其刑，並認原判決量刑過重，非有
    理由，惟被告上訴意旨以伊僅在車上把風接應，原判決認定
    伊有進入賭場為不當，核有理由，原判決關於壬○○強盜部
    份既有上述可議之處，自無可維持，應由本院將原判決該部
    份及定執行刑撤銷改判。爰審酌被告壬○○參與之強盜犯行
    ，計畫周詳、分工縝密，強盜期間對於被害人造成之恐懼、
    驚嚇程度甚鉅，強盜金額並非輕微，但壬○○應非居於最核
    心主導地位，惡性不若李進華、李力元，且其對於強盜案之
    被害人未施以虐待及強盜時持有槍彈，對社會治安之潛在危
    害非輕，及被告壬○○自警訊以來均承認犯罪，但審理中逃
    亡多時，犯後態度不能稱為良好，及其智識程度、素行紀錄
    等一切情狀，量處如附表一所示之刑，並與上訴駁回部份所
    處之刑定其應執行之刑如主文第四項所示，以示儆懲。扣案
    之改造手槍1支（槍枝管制編號00000 00000）、鑑定剩餘之
    非制式子彈1顆、制式半自動手槍1支（槍枝管制編號000000
    0000號）、鑑定剩餘制式子彈76顆、功能正常之滾筒彈匣1
    個，為違禁物，應依刑法第38條第1項第1款之規定宣告沒收
    。至於鑑驗中經試射後所餘彈頭、彈殼之部分，因已喪失子
    彈功能，而不再具殺傷力，已非違禁物，並非義務沒收之物
    ，故此部分不予宣告沒收。至於如附表二之物，無法證明與
    本案有何相關，或經鑑定非違禁物，爰不予宣告沒收。
七、據上論結，本件應依刑事訴訟法第368條、第369條第1項前
    段、第364條、第299條第1項前段、刑法第11條前段、第28
    條、第321條第1項第3、4款、第328條第1項、第330條第1項
    、第47條第1項、第55條、第51條第5款、第38條第1項第1款
    。槍砲彈藥刀械管制條例第7條第4項、第8條第4項、第12條
    第4項判決如主文。
本案經檢察官丙○○到庭執行職務。
中    華    民    國    99    年    8     月    26    日
            刑事第四庭    審判長法  官  洪  耀  宗
                                法  官  許  文  碩
                                法  官  蔡 王 金 全
上列正本證明與原本無異。
如不服本判決應於收受送達後十日內向本院提出上訴書狀，其未
敘述上訴理由者，並得於提起上訴後十日內向本院補提理由書 (
均須按他造當事人之人數附繕本)「切勿逕送上級法院」。
                                書記官  金  珍  華
中    華    民    國    99    年    8     月    27    日
附表一（壬○○撤銷改判部份所犯罪名及宣告刑）
┌────┬─────┬──────────────────┐
│犯罪事實│ 所犯法條 │   罪名及宣告刑                     │
├────┼─────┼──────────────────┤
│強盜北斗│刑法第330 │壬○○結夥三人以上攜帶兇器強盜，累犯│
│賭場部分│條第1項、 │，處有期徒刑捌年陸月。扣案改造手槍壹│
│        │第328條第1│支（槍枝管制編號0000000000號、含彈匣│
│        │項之結夥三│壹個）、非制式子彈壹顆、制式半自動手│
│        │人以上、攜│槍壹支（槍枝管制編號0000000000號）、│
│        │帶兇器加重│制式子彈柒拾陸顆、滾筒彈匣壹個，均沒│
│        │強盜罪、槍│收之。                              │
│        │砲彈藥刀械│                                    │
│        │管制條例第│                                    │
│        │7條第4項持│                                    │
│        │有制式手槍│                                    │
│        │罪、第8條 │                                    │
│        │第4項持有 │                                    │
│        │改造手槍罪│                                    │
│        │、第12條第│                                    │
│        │4項之持有 │                                    │
│        │子彈罪    │                                    │
├────┼─────┼──────────────────┤
│強盜竹塘│刑法第330 │壬○○結夥三人以上攜帶兇器強盜，累犯│
│賭場部分│條第1項、 │，處有期徒刑捌年。扣案改造手槍壹支（│
│        │第328條第1│槍枝管制編號0000000000號、含彈匣壹個│
│        │項之結夥三│）、非制式子彈壹顆、制式半自動手槍壹│
│        │人以上、攜│支（槍枝管制編號0000000000號）、制式│
│        │帶兇器加重│子彈柒拾陸顆、滾筒彈匣壹個，均沒收之│
│        │強盜罪    │。                                  │
└────┴─────┴──────────────────┘
附表二：
┌───────┬────────────┬────────────┐
│保管號碼      │內容                    │不沒收理由              │
├───────┼────────────┼────────────┤
│98保字第826號 │李力元之礦泉水空瓶一個、│無法證明與本案有何關連。│
│              │黑色側背袋一個、固定鉗一│                        │
│              │座、噴燈頭一支、手動加壓│                        │
│              │器一座、米色側背袋一個、│                        │
│              │改造工具一批、手持鑽磨機│                        │
│              │一支、研磨頭一包、帽子二│                        │
│              │頂、手銬二副、束帶一綑、│                        │
│              │手套一副、手機三支、手套│                        │
│              │一副、口罩一個（98年度偵│                        │
│              │字第2883號卷第94-96頁） │                        │
├───────┼────────────┼────────────┤
│98槍保字第22號│手槍半成品四支、槍管三支│僅其中撞針二支，經內政部│
│              │、滑套三支、彈匣四個、槍│98年8月19日內授警字第098│
│              │枝零組件一包、彈簧條一批│0000000號鑑定意見（98年 │
│              │、撞針四支等物（同上卷第│度偵字第2883號卷第231頁 │
│              │97頁）。                │）：「2支土造金屬撞針， │
│              │                        │審認係屬本部86年11月24  │
│              │                        │日台（86）內警字第867068│
│              │                        │ 3號公告管制之槍砲主要組│
│              │                        │成零件。」，其餘經鑑定非│
│              │                        │管制零件，然李力元持有管│
│              │                        │制零件罪部分未經起訴，應│
│              │                        │另案起訴，或聲請違禁物單│
│              │                        │獨沒收，故不在此沒收。  │
├───────┼────────────┼────────────┤
│98槍保字第35號│李力元空氣槍、長槍。    │經鑑定無殺傷力，且無法證│
│              │（同上卷第204頁）       │明與本案有何關連。      │
├───────┼────────────┼────────────┤
│98彈保字第25號│李力元子彈。            │李力元持有子彈部分業經不│
│              │（同上卷第205頁）       │起訴處分，不在本院審理範│
│              │                        │圍內，且無法證明與本案有│
│              │                        │何關連。                │
├───────┼────────────┼────────────┤
│98保字第1930號│李進華手銬。（98年度偵字│無法證明與本案有何關連。│
│              │第6265號卷第8頁）       │                        │
└───────┴────────────┴────────────┘
附錄參考法條：
第  321 條  （加重竊盜罪）
犯竊盜罪而有左列情形之一者，處六月以上、五年以下有期徒刑
：
三、攜帶兇器而犯之者。
四、結夥三人以上而犯之者。
第  330 條  （加重強盜罪）
犯強盜罪而有第三百二十一條第一項各款情形之一者，處七年以
上有期徒刑。

司法院資訊處製作；財團法人民間司法改革基金會備份。
